臺灣高等法院高雄分院刑事判決
111年度上訴字第180號
上  訴  人  
即  被  告  曾一坤


指定辯護人  本院公設辯護人  孫妙岑
上  訴  人  
即  被  告  吳鹽山



選任辯護人  蔡明樹律師(法扶律師)
            莊雯琇律師(法扶律師)
上列上訴人因違反毒品危害防制條例案件，不服臺灣屏東地方法
院109年度訴字第683號，中華民國110年11月30日第一審判決（
起訴案號：臺灣屏東地方檢察署109年度偵字第2670號；移送併
辦案號：臺灣屏東地方檢察署109年度偵字第9216號），提起上
訴，本院判決如下：
    主  文
上訴駁回。
    事  實
一、乙○○、甲○○均明知甲基安非他命為毒品危害防制條例第2條
    第2項第2款規定之第二級毒品，不得非法持有、販賣，乙○○
    另明知海洛因為毒品危害防制條例第2條第2項第1款規定之
    第一級毒品，不得非法持有、轉讓，竟分別為下列犯行：
　㈠乙○○、甲○○共同意圖營利，基於販賣第二級毒品之犯意聯絡
    ，於民國109年2月間某日晚上，由乙○○、甲○○使用如附表二
    編號1所示手機以通訊軟體LINE與陳家章聯繫販賣甲基安非
    他命事宜，雙方約定在陳家章位於屏東縣○○鄉○○路000巷00
    號之居處見面，乙○○即駕車搭載甲○○至該處交付甲基安非他
    命250公克予陳家章，陳家章並交付價金新臺幣（下同）235
    ,000元予乙○○，復給付車馬費5,000元予甲○○，而完成交易
    。
  ㈡乙○○基於轉讓第一級毒品之犯意，先於109年3月8日19時33分
    許，在高雄市鳳山區自強一路及漁村街交岔路口（五甲福昌
    羊肉店）旁巷內，無償轉讓不詳份量之海洛因予蘇思豪；又
    於109年3月10日21時50分許，在高雄市前鎮區之勞工局前，
    無償轉讓不詳份量之海洛因予蘇思豪。
　㈢乙○○、甲○○及蘇思豪（業經原審判決有罪確定）共同意圖營
    利，基於販賣第二級毒品之犯意聯絡，於109年3月12日11時
    至19時許，由乙○○先使用如附表二編號1所示手機以通訊軟
    體LINE與陳家章聯繫，陳家章因與警方配合查緝毒品上手，
    乃向乙○○稱欲購買甲基安非他命，乙○○遂通知甲○○，並以前
    開手機與蘇思豪所持用如附表三編號6所示手機聯繫，要求
    蘇思豪準備甲基安非他命，蘇思豪取得如附表三編號1至5所
    示甲基安非他命後，乙○○、甲○○遂與陳家章約定在陳家章位
    於屏東縣○○鄉○○路000巷00號之居處見面，並談妥以385,000
    元之價格販賣甲基安非他命250公克（代號大四一）予陳家
    章。嗣於同日20時許，甲○○駕駛乙○○承租之車牌號碼000-00
    00號自小客車搭載乙○○、蘇思豪前往上址，經在場埋伏之員
    警當場逮捕而未遂，警方並自乙○○及蘇思豪身上分別扣得如
    附表二及附表三所示之物，始查悉上情。
二、案經高雄市政府警察局鳳山分局報告臺灣屏東地方檢察署檢
    察官偵查起訴。
　　理  由
一、檢察官、被告乙○○、甲○○及其等辯護人於本院審判程序時，
    就本判決所引用之傳聞證據，均明示同意有證據能力（見本
    院卷第174、356頁），本院認此等傳聞證據之取得均具備任
    意性、合法性等情，其內容與本件待證事實具有關聯性，合
    於一般證據之採證基本條件，且證明力非明顯過低，以之作
    為證據，均屬適當，依刑事訴訟法第159條之5第1項規定，
    皆有證據能力。
二、被告乙○○、甲○○對於本案犯罪事實於偵審時均坦承不諱，核
    與證人即購毒者陳家章所證向被告乙○○、甲○○購買甲基安非
    他命過程之情；證人即毒品受讓者蘇思豪所證被告乙○○無償
    提供海洛因過程之情均相符，並有如附表二、附表三所示之
    物扣案足憑，復有警員職務報告、自願受搜索同意書、高雄
    市政府警察局鳳山分局搜索扣押筆錄、扣押物品目錄表、扣
    押物品收據、被告乙○○、甲○○與陳家章對話譯文表、高雄市
    政府警察局刑案現場勘察報告（案號：109030號）、蒐證及
    扣案物照片、高雄市立凱旋醫院109年5月19日高市凱醫驗字
    第64351號濫用藥物成品檢驗鑑定書（如附表三編號1至5所
    示白色結晶5包，均檢出甲基安非他命成分）在卷可稽，足
    見被告乙○○、甲○○所為任意性之自白，核與事實相符，堪予
    採為認定事實之基礎。
三、查甲基安非他命係第二級毒品，不易於市面上取得，且量微
    價高，被告乙○○、甲○○與購毒者陳家章僅係普通朋友，並無
    親屬關係或特別情誼，而其等毒品交易時，有交付對價而屬
    有償行為。被告乙○○、甲○○對於販賣第二級毒品乃屬重罪，
    應知之甚詳，苟無利潤可圖，豈有甘冒遭受重刑之風險，而
    以低於販入價格之代價賣予各該購毒者之理，況被告乙○○於
    本院供稱：第一次販賣甲基安非他命給陳家章後，我跟甲○○
    一人賺5千元等語（見本院卷第375頁），被告甲○○於本院亦
    坦認該次事後有拿到5千元等語（見本院卷第376頁），益徵
    被告乙○○、甲○○販賣第二級毒品犯行，具有營利之意圖至明
    。綜上，本案事證已臻明確，被告乙○○、甲○○所為販賣第二
    級毒品犯行；被告乙○○所為轉讓第一級毒品犯行，均堪認定
    ，應依法論科。
四、論罪科刑
　㈠被告乙○○、甲○○行為後，109年1月15日公布之毒品危害防制
    條例第4條、第17條條文，自109年7月15日（即公布後6個月
    ）施行，其中第4條第2項之販賣第二級毒品罪之法定刑「處
    無期徒刑或7年以上有期徒刑，得併科新臺幣1千萬元以下罰
    金」，提高為「處無期徒刑或10年以上有期徒刑，得併科新
    臺幣1千5百萬元以下罰金」；另同條例第17條第2項關於偵
    審自白之要件，由修正前之「於偵查及審判中均自白」，修
    正為「於偵查及歷次審判中均自白」。經綜合整體比較前述
    新、舊法結果，均以修正前之規定較有利被告乙○○、甲○○，
    自應適用其等行為時即修正前之毒品危害防制條例處斷。
　㈡核被告乙○○、甲○○就事實一㈠之所為，係犯修正前毒品危害防
    制條例第4條第2項之販賣第二級毒品罪。核被告乙○○就事實
    一㈡之所為，係犯毒品危害防制條例第8條第1項之轉讓第一
    級毒品罪。被告乙○○、甲○○就事實一㈢部分，其等主觀上原
    有販賣毒品之意思，客觀上又已著手於犯罪行為之實行，只
    因遭警逮捕而未能交付毒品致未完成交易，是核被告乙○○、
    甲○○此部分所為，係犯修正前毒品危害防制條例第4條第6項
    、第2項之販賣第二級毒品未遂罪。
　㈢被告乙○○、甲○○就事實一㈠所示販賣第二級毒品犯行間；被告
    乙○○、甲○○與蘇思豪就事實一㈢所示販賣第二級毒品未遂犯
    行間，均互有犯意聯絡及行為分擔，為共同正犯。
　㈣被告乙○○、甲○○各次販賣、轉讓前持有第二級毒品、第一級
    毒品之低度行為，悉為該次販賣第二級毒品、轉讓第一級毒
    品之高度行為所吸收，不另論罪。被告乙○○所犯販賣第二級
    毒品罪（1罪）、轉讓第一級毒品罪（2罪）、販賣第二級毒
    品未遂罪（1罪），共4罪間；被告甲○○所犯販賣第二級毒品
    罪（1罪）、販賣第二級毒品未遂罪（1罪），共2罪間，均
    犯意各別，行為互殊，應予分論併罰。檢察官移送併辦部分
    （109年度偵字第9216號），與原起訴經論罪科刑之販賣第
    二級毒品（未遂）、轉讓第一級毒品犯行，為事實上同一案
    件，本院自應併予審理，附此敘明。
　㈤刑之加重、減輕
　⒈被告乙○○前因施用毒品案件經判處徒刑確定，入監執行後於1
    06年9月29日縮短刑期假釋出監，於107年3月30日保護管束
    期滿假釋未經撤銷視為執行完畢；被告甲○○前因施用毒品案
    件經判處徒刑確定，入監執行後於108年1月3日易科罰金執
    行完畢出監等情，有臺灣高等法院被告前案紀錄表可憑，被
    告乙○○、甲○○受徒刑之執行完畢，5年以內故意再犯本案各
    件有期徒刑以上之罪，均為累犯。依司法院大法官釋字第77
    5號解釋意旨所示，法院應區分行為人所犯情節，裁量是否
    依刑法第47條第1項累犯規定加重其刑，以避免因一律適用
    累犯加重規定，致生行為人所受刑罰超過其所應負擔之罪責
    ，其人身自由因此遭受過苛之侵害，而不符憲法罪刑相當原
    則。本院審酌被告乙○○、甲○○經執行完畢之案件雖與本案各
    件販賣第二級毒品（未遂）罪、轉讓第一級毒品罪之犯罪行
    為態樣暨不法內涵未盡相同，惟本院審酌被告乙○○、甲○○前
    所犯之罪即為毒品犯罪，當知毒品之危害，其等不思悔改而
    再犯本案各件罪質更重之販賣第二級毒品（未遂）罪、轉讓
    第一級毒品罪，足認被告乙○○、甲○○具有特別惡性及對刑罰
    反應力薄弱之情，為符罪責相當原則及前揭解釋意旨，除被
    告乙○○、甲○○所犯販賣第二級毒品（未遂）罪法定本刑為無
    期徒刑部分不得加重外，均應依刑法第47條第1項規定加重
    其刑。
　⒉被告乙○○、甲○○就事實一㈢所示犯行雖已著手販賣毒品之行為
    ，然因本案購毒者為員警，並無實際買受之真意，事實上不
    能真正完成買賣而未遂，其等此部分行為所生損害較既遂犯
    為輕，爰依刑法第25條第2項規定減輕其刑。
　⒊被告乙○○、甲○○就如各件販賣第二級毒品（未遂）、轉讓第
    一級毒品犯行，均於偵查、原審及本院審判中自白犯罪，均
    各依修正前毒品危害防制條例第17條第2項規定，減輕其刑
    。　　
　⒋至被告乙○○、甲○○雖供稱先前販賣予陳家章之毒品來源為李
    志峰等語，警方並因而將李志峰移送臺灣高雄地方檢察署偵
    辦，惟經臺灣高雄地方檢察署檢察官偵辦後，僅就李志峰施
    用毒品犯行提起公訴；就李志峰涉嫌販賣毒品予乙○○之罪嫌
    為不起訴處分等情，有高雄市政府警察局鳳山分局109年9月
    30日高市警鳳分偵字第10974228500號函、臺灣高雄地方檢
    察署109年10月22日雄檢榮黃109偵6865字第1090073245號函
    、臺灣高雄地方檢察署檢察官109年度偵字第6865號起訴書
    、臺灣高雄地方檢察署109年10月28日雄檢榮黃109偵8146字
    第1090074541號函、臺灣高雄地方檢察署檢察官109年度偵
    字第25525號不起訴處分書在卷可稽（見原審卷第149、177
    、179至181、183、247、248頁），李志峰涉嫌販賣毒品予
    乙○○之罪嫌既經檢察官為不起訴處分，則無從認定李志峰係
    被告乙○○、甲○○之毒品來源，遑論因而查獲，是本案當無毒
    品危害防制條例第17條第1項規定適用。
　⒌被告甲○○之辯護人另主張被告甲○○應依刑法第59條減刑等語
    ，惟查，被告甲○○所犯販賣第二級毒品罪之最輕本刑為7年
    以上有期徒刑，被告甲○○所犯各罪依修正前毒品危害防制條
    例第17條第2項、刑法第25條第2項減輕其刑後，其法定最輕
    本刑應減為有期徒刑3年6月、1年9月。參酌被告甲○○各次參
    與販賣之甲基安非他命重量均為250公克，價格則分別高達2
    35,000元、385,000元，其犯罪情節顯較一般毒品吸食者間
    零星交易之情形為重，衡諸比例原則，難認即使科以各該減
    輕後之最低度刑仍嫌過重，故並無情輕法重之情形，自無依
    刑法第59條酌量減輕其刑之必要，被告甲○○之辯護人認有此
    條規定適用，尚無足採。
　⒍綜上所述，被告乙○○、甲○○所犯各罪，均應先依累犯規定加
    重其刑（法定本刑為無期徒刑部分不得加重）後，就所犯販
    賣第二級毒品罪、轉讓第一級毒品罪，再適用修正前毒品危
    害防制條例第17條第2項規定減輕其刑；就所犯販賣第二級
    毒品未遂罪，則再適用刑法第25條第2項、修正前毒品危害
    防制條例第17條第2項規定遞減輕其刑。
五、原審認被告乙○○、甲○○犯罪之罪證明確，因而適用修正前毒
    品危害防制條例第4條第2項、第6項、第17條第2項、毒品危
    害防制條例第8條第1項、第19條第1項，刑法第2條第1項前
    段、第11條、第28條、第47條第1項、第25條第2項、第51條
    第5款、第38條之1第1項前段、第3項規定，並以行為人之責
    任為基礎，審酌被告乙○○、甲○○均明知國家對於查緝毒品相
    關犯罪禁令甚嚴，且一般施用者為圖購買毒品解癮，往往不
    惜耗費鉅資以致散盡家財，非但可能連累親友，甚或鋌而走
    險實施各類犯罪，對社會治安造成潛在風險非輕，則流毒所
    及，非僅多數人之生命、身體受其侵害，社會、國家之法益
    亦不能倖免，當非個人一己之生命、身體法益所可比擬，且
    被告乙○○、甲○○之前均有施用毒品之前科，業如前述，應均
    深知施用毒品之害處，戒除毒癮之不易，一旦染上毒癮，不
    僅戕害個人身心健康，亦造成家人之痛苦，且深陷毒癮者可
    能為以金錢換取毒品進而為其他不法行為，造成社會治安敗
    壞之源頭，仍無視上情，販賣、轉讓毒品予他人，形同由國
    家社會人民為其個人不法犯行付出代價，所為均殊值非難。
    並考量被告乙○○、甲○○犯後均承認犯行之犯後態度、被告乙
    ○○、甲○○轉讓、販賣之毒品種類為海洛因、甲基安非他命、
    各次販賣毒品之價量為235,000元及385,000元、及其等販賣
    、轉讓毒品對象人數、動機、目的、手段；兼衡被告乙○○於
    原審自述國中畢業之教育程度、案發時從事粗工，已婚1子
    未成年之家庭生活狀況；被告甲○○於原審自述國中畢業之教
    育程度、職業為賣水果，已婚之家庭生活狀況等一切情狀，
    就被告乙○○量處如附表一「主文」欄所示之刑；就被告甲○○
    量處有期徒刑4年4月、2年。並就定執行刑部分本於罪責相
    當性之要求，在外部性及內部性界限範圍內，綜合斟酌被告
    乙○○、甲○○前揭犯罪行為之不法與罪責程度，及對其等施以
    矯正之必要性，就被告被告乙○○本案所犯4罪定其應執行刑
    為有期徒刑6年；就被告甲○○本案所犯2罪定其應執行刑為有
    期徒刑4年8月。復就沒收部分敘明：①扣案如附表二編號1所
    示HUAWEI手機係被告乙○○所有、持用等情，業經被告乙○○自
    承無訛（見原審卷第426、427頁），又前揭手機係被告乙○○
    於如事實一㈠、㈢所示犯行中持與購毒者或共犯聯絡之工具，
    自屬被告乙○○供前揭犯罪所用之物，不問屬於被告乙○○與否
    ，應依毒品危害防制條例第19條第1項、刑法第38條第2項但
    書規定，於被告乙○○所犯各該罪刑項下沒收（如附表一所示
    ）。②被告乙○○就如事實一㈠所示犯行，取得價金235,000元
    、被告甲○○就該次犯行，取得報酬5,000元等情，業據被告
    乙○○、甲○○自陳在卷（見原審卷第429、430頁，本院卷第37
    5、376頁），被告乙○○雖於原審及本院均陳稱：該次交易僅
    獲利5,000元，因230,000元已交給上手云云，然其此部分所
    述並無證據以實其說，且犯罪所得不扣除成本，為免被告乙
    ○○保有犯罪所得，仍應認全部價金235,000元均為被告乙○○
    取得，是被告乙○○就此次販賣第二級毒品犯行之犯罪所得為
    235,000元；被告甲○○就同犯行之犯罪所得則為5,000元，雖
    未扣案，仍均應分別於其等所犯該罪刑項下，宣告沒收之，
    並於全部或一部不能沒收或不宜執行沒收時，均追徵其價額
    。③扣案如附表三編號1至5所示甲基安非他命，雖係被告乙○
    ○、甲○○為如事實一㈢所示販賣第二級毒品未遂罪所用之物，
    惟該等甲基安非他命為共犯蘇思豪所有，自應於蘇思豪所犯
    之罪刑項下宣告沒收銷燬；扣案如附表二編號2至4所示之物
    ，固為警方自被告乙○○身上扣得之物，惟被告乙○○於原審供
    述：上開物品與本案犯行無關等語（見原審卷第427頁），
    且卷內並無證據證明上開物品與被告乙○○本案犯行有何關聯
    ，爰不予宣告沒收之。經核原判決認事用法，核無不合，量
    刑亦已斟酌刑法第57條各款所列情狀，而未逾越法定範圍，
    亦未濫用其職權，應屬適當。
六、對原判決之上訴說明
    ①被告乙○○上訴意旨略以：其就原審認定之犯罪事實自警偵
    即已坦承，並曾配合檢察官查緝上游，是其犯後態度良好，
    請斟酌原審量刑是否妥適。其就如事實一㈠所示犯行並無明
    確事證下，仍自白犯罪，犯後態度顯然良好，原審就該次犯
    行量處有期徒刑4年8月，相較同案被告似乎過重；其2次轉
    讓第一級毒品之劑量不大，又經自白減刑，原審仍各處以有
    期徒刑10月，似乎亦嫌稍重；關於事實一㈢所示犯行係陳家
    章配合警方誘捕偵查，該次係屬未遂犯，毒品實際上並未流
    入市面，情節較為輕微，原審猶處以有期徒刑2年2月，尚有
    不服。被告乙○○自知犯錯，為此實感抱歉，又已悔不當初，
    此次倘入監服刑，當下定決心重新做人，故希望能再予從輕
    量刑以助早日返歸社會。②被告甲○○上訴意旨略以：本案犯
    罪情節為因乙○○要賣毒品給陳家章，被告甲○○只是擔任開車
    載乙○○，並非從事構成要件行為，亦即並非幫忙交貨或幫忙
    收錢，並無從中賺取買賣價差牟利之意圖及事實，應成立販
    賣毒品罪之以幫助犯，而應依刑法第30條規定予以減刑；又
    被告甲○○親眼目睹李志峰曾交毒品與乙○○，且同案被告均稱
    上游是李志峰，足證確有所據，故本件仍應依毒品危害防制
    條例第17條第1項規定減輕其刑；再被告甲○○所取得之5,000
    元非販賣毒品的錢，是載乙○○去的油錢，應非不法所得，原
    判決認事用法有如上之違誤，且未審酌應予減刑之事由而重
    判應執行量處有期徒刑4年8月，實屬判刑過重，據以指摘原
    判決不當云云。惟查：
　㈠量刑是否正確或妥適，端視在科刑過程中對於各種刑罰目的
    之判斷權衡是否得當，以及對科刑相關情狀事證是否為適當
    審酌而定。因此，為避免量刑輕重失衡，現今法治國乃有罪
    刑相當原則，即衡量犯罪行為之罪質、不法內涵來訂定法定
    刑之高低，法官再以具體事實情況不同，確定應科處之刑度
    輕重。查原判決已具體審酌被告乙○○、甲○○犯罪之手段、生
    活狀況、品行、智識程度、犯行危害及犯後態度等情，核與
    刑法第57條之規定無違，亦未見怠於裁量之情事。原判決已
    就被告乙○○、甲○○所犯各罪之參與程度妥為量刑，尤以被告
    乙○○、甲○○所販賣之甲基安非他命價量均高，其等犯罪情節
    嚴重，且被告乙○○、甲○○均為累犯，所犯本案各件犯行經分
    別依刑法第25條第2項、修正前毒品危害防制條例第17條第2
    項規定減刑後，因其未遂行為係遭警方誘捕偵查、及時查獲
    所致，雖有減刑規定之適用，應無減至最低刑度之必要，故
    原判決就被告乙○○、甲○○本案各件犯行所量處之刑及所定應
    執行刑，核屬妥適，自無過重之情。
　㈡基於近代刑法之個人責任原則及法治國人權保障思想，94年2
    月2日修正公布之刑法第28條，將共同正犯之範圍，修正限
    縮於共同實行犯罪者，始成立共同正犯，排除陰謀犯、預備
    犯之共同正犯。而以自己共同犯罪之意思，參與構成要件之
    行為者，為該條所規定之共同正犯，固不待言。至刑法上之
    幫助犯，固以幫助他人犯罪之意思而參與犯罪構成要件以外
    之行為而成立，惟所謂以幫助他人犯罪之意思而參與者，指
    其參與之原因，僅在助成他人犯罪之實現者而言，倘以自己
    共同犯罪之意思而參與，縱其所參與者為犯罪構成要件以外
    之行為，仍屬共同正犯。苟已參與構成要件行為，即屬分擔
    實行犯罪之行為，雖僅以幫助他人犯罪之意思而參與，亦仍
    屬共同正犯。亦即共同正犯與從犯之區別，係採主觀（是否
    以自己共同犯罪之意思而參與）、客觀（是否參與構成要件
    行為）擇一標準說，此為現行實務上一致之見解。依被告乙
    ○○、甲○○之供述，參酌購毒者陳家章之證述，可知被告甲○○
    就本案各件犯行所為係①與被告乙○○同往或開車搭載被告乙○
    ○前往交易毒品、②與購毒者陳家章洽談交易價額、③第一次
    犯行事後收取5,000元等情，故被告甲○○所為顯已該當販賣
    第二級毒品罪之構成要件行為，尚難認被告甲○○係基於幫助
    被告乙○○之意而參與本案各件犯行，被告甲○○自應與被告乙
    ○○就所為販賣第二級毒品（未遂）犯行，成立共同正犯，容
    無論以幫助犯之餘地，是原判決所為之認定，核無違誤。
　㈢被告乙○○於警詢時供稱：第一次是我駕駛租用汽車載甲○○攜
    帶甲基安非他命大四一去販賣給陳家章等語（見警34100卷
    第63、64頁），被告甲○○就此亦坦認在卷，甚至直言：完成
    交易回到高雄，乙○○給我5千元當生活花費用等語（見警341
    00卷第202、203頁），則兩人前往交易毒品之汽車既係由被
    告乙○○所承租並駕駛，被告甲○○怎會有所謂之「油錢」可獲
    得？被告甲○○上訴意旨所指，顯與事實不符，故應以被告乙
    ○○所稱該5,000元係分予被告甲○○之販毒獲利之詞為可採，
    是原判決認定被告甲○○所取得之5,000元乃其為販賣第二級
    毒品（未遂）犯行之犯罪所得並宣告沒收及追徵，亦無違誤
    。
　㈣原判決已敘明被告甲○○所供之毒品來源李志峰經檢察官為不
    起訴處分，因而認定本案並未因被告甲○○供述而查獲毒品上
    游或其他正犯、共犯，所為論述，與法相合，被告甲○○上訴
    意旨猶認其有毒品危害防制條例第17條第1項規定之適用，
    顯與卷內證據資料不合，無以採認。
　㈤綜上，被告乙○○、甲○○以上開上訴意旨指摘原判決不當，並
    請求從輕量刑，經核均無理由，應予駁回。
據上論結，應依刑事訴訟法第368條，判決如主文。
本案經檢察官鍾佩宇提起公訴，檢察官葉麗琦到庭執行職務。
中　　華　　民　　國　　111 　年　　10　　月　　11　　日
                  刑事第九庭    審判長法  官  莊崑山
                                      法  官  惠光霞
                                      法  官  林家聖
以上正本證明與原本無異。
如不服本判決應於收受本判決後20日內向本院提出上訴書狀，其
未敘述上訴理由者，並得於提起上訴後20日內向本院補提理由書
狀（均須按他造當事人之人數附繕本）「切勿逕送上級法院」。
中　　華　　民　　國　　111 　年　　10　　月　　11　　日
                                      書記官  王秋淑
附錄本判決論罪科刑法條：　
毒品危害防制條例第4條第2項（109年7月15日修正前）
製造、運輸、販賣第二級毒品者，處無期徒刑或7年以上有期徒
刑，得併科新臺幣1千萬元以下罰金。
毒品危害防制條例第8條第1項
轉讓第一級毒品者，處1年以上7年以下有期徒刑，得併科新臺幣
1百萬元以下罰金。 
附表一：被告乙○○之主文
 犯 罪 事 實 主            文 事實欄一、㈠ 乙○○共同犯販賣第二級毒品罪，累犯，處有期徒刑肆年捌月；扣案如附表二編號1所示之物沒收，未扣案之犯罪所得新臺幣貳拾參萬伍仟元沒收，於全部或一部不能沒收或不宜執行沒收時，追徵其價額。 事實欄一、㈡ 乙○○轉讓第一級毒品，共貳罪，均累犯，各處有期徒刑拾月。 事實欄一、㈢ 乙○○共同犯販賣第二級毒品未遂罪，累犯，處有期徒刑貳年貳月；扣案如附表二編號1所示之物沒收。 
附表二：被告乙○○之扣案物
編號 品  名 數量 單位 備註 1 HUAWEI手機  1  支 含門號0000000000號SIM 卡1 枚 2 針筒  3  支  3 海洛因  5  包 含包裝袋5只。米黃色粉末，合計淨重2.93公克（驗餘淨重2.85公克、空包裝總重1.80公克），純度51.44％，純質淨重1.51公克。 4 白色粉末  1  包 經檢驗未發現含法定毒品成分，淨重1.40公克（驗餘淨重1.08公克，空包裝重0.31公克）。 
附表三：同案被告蘇思豪之扣案物
編號 品  名 數量 單位 備註 1 甲基安非他命  1  包 含包裝袋1只。白色結晶，驗前淨重0.565公克、驗餘淨重0.545公克。純度約55.37％，檢驗前總純質淨重約0.313公克。 2 甲基安非他命  1  包 含包裝袋1只。白色結晶，驗前淨重37.541公克、驗餘淨重37.520公克。純度約57.89％，檢驗前總純質淨重約21.732公克。 3 甲基安非他命  1  包 含包裝袋1只。白色結晶，驗前淨重37.469公克、驗餘淨重37.444公克。純度約61.12％，檢驗前總純質淨重約22.901公克。 4 甲基安非他命  1  包 含包裝袋1只。白色結晶，驗前淨重37.377公克、驗餘淨重37.352公克。純度約71.95％，檢驗前總純質淨重約26.893公克。 5 甲基安非他命  1  包 含包裝袋1只。白色結晶，驗前淨重37.482公克、驗餘淨重37.457公克。純度約69.52％，檢驗前總純質淨重約26.057公克。 6 iPhone手機  1  支 （含門號0000000000號SIM卡1枚）IMEI：000000000000000號。 7 玻璃球  1  支